【裁判字號】    97,簡上,83
【裁判日期】    970716
【裁判案由】    傷害等
【裁判全文】
臺灣花蓮地方法院刑事判決          97年度簡上字第83號
上  訴  人
即  被  告  甲○○
            乙○○
            丙○○
上列上訴人即被告等因傷害等案件，不服本院花蓮簡易庭97年度
花簡字第433號，中華民國97年4月29日第一審判決（聲請簡易判
決處刑案號：96年度偵字第4830號），提起上訴，本院管轄之第
二審合議庭判決如下：
    主  文
上訴駁回。
甲○○、乙○○、丙○○均緩刑貳年。
    事實及理由
一、上訴人即被告（下稱被告）甲○○、乙○○經合法傳喚，無
    正當理由不到庭，依照刑事訴訟法第 371條之規定，不待其
    陳述，逕行判決。
二、本案經本院審理結果，認原審簡易判決依傷害等罪，分別判
    處被告甲○○拘役20日、被告乙○○拘役10日、被告丙○○
    拘役20日、10日，應執行拘役20日，被告 3人如易科罰金，
    均以新台幣（下同）1千元折算1日，認事用法及量刑均無不
    當，應予維持，並引用附件第 1審簡易判決書記載之事實、
    證據及理由。
三、被告 3人上訴意旨均稱：本案之緣由係訴外人方天琪懷疑嚴
    桂華與其夫有染，故邀被告丙○○陪同前往花蓮縣吉安鄉○○路○段101號被告甲○○、乙○○之住處，欲找嚴桂華理論
    ，方天琪、丙○○不但強行進入甲○○、乙○○住處，並與
    在場之嚴桂華發生扭打，被告乙○○上前勸架，欲拉開 3人
    時，恰巧甲○○從樓上下來，見狀誤以為方天琪、丙○○ 2
    人正在毆打乙○○，而動手毆打丙○○，致丙○○受傷，事
    後當事人方天琪跟嚴桂華雙方已經達成和解，均轉為證人，
    被告丙○○當時陪同好友兼同事方天琪到場處理，卻遭判刑
    ，實感委屈，又被告3人間已於民國97年5月14日達成和解，
    彼此撤回告訴，均不追究犯行，有和解書乙份可證，不了解
    為何仍被判刑，希望能撤銷原判決等語；被告丙○○到庭後
    ，另行補充陳述：我有正當工作，在空軍單位擔任聘雇人員
    ，有1個兒子尚在讀大學需要照顧，希望能判緩刑等語。
四、經查：原審以被告3人分別涉犯刑法第277條第 1項傷害罪、
    第306條無故侵入住宅罪及刑法第354條毀損罪，事證明確，
    復審酌刑法第57條所列之一切情狀，據以判處如簡易判決所
    示刑度，並均諭知易科罰金之折算標準，量刑尚稱允當，被
    告上訴以和解為由，然均未具狀撤回告訴，且依照刑事訴訟
    法第 238條之規定，告訴乃論之罪，告訴人於第一審辯論終
    結前得撤回告訴，是於 97年4月29日本院簡易庭法官做成簡
    易判決之後，即無從撤回告訴，被告徒以和解為由，提起上
    訴請求撤銷原判決，並無理由，應駁回其上訴。
五、末查被告間於原審97年4月29日簡易判決後之同年5月14日達
    成和解，此有和解書兩份在卷可按，堪認被告 3人間，已不
    予追究彼此之傷害、無故侵入他人住宅、毀損等行為，又被
    告乙○○、丙○○均未曾因故意犯罪而受有期徒刑以上刑之
    宣告；被告甲○○前因煙毒案件，經台灣南投地方法院83年
    度訴字第58號判決判處應執行有期徒刑3年4月，嗣於88年10
    月8日縮刑期滿執行完畢後，5年以內未曾因故意犯罪受有期
    徒刑以上刑之宣告，此有臺灣高等法院被告前案紀錄表各乙
    份在卷可按，其等因訴外人方天琪、嚴桂華 2女糾紛，而一
    時失慮，訴諸暴力，致「公親變事主」，事後既已坦承犯行
    ，達成和解，顯具悔意，又被告丙○○有正當工作，尚有 1
    子需其照顧，業據其提出國軍聘雇人員服務證及其子之學生
    證各乙份在卷可參，諒經此刑之宣告後，均知警惕而無再犯
    之虞，本院認以暫不執行其刑為當，均宣告緩刑 2年，用啟
    自新。
據上論斷，應依刑事訴訟法第455條之1第3項、第371條、第368
條、第373條，刑法第74條第1項第1、2款之規定，判決如主文。
本案經檢察官李子春到庭執行職務。
中    華    民    國    97    年    7     月    16    日
                  刑事第一庭  審判長法官  張健河
                                    法官  湯國杰
                                    法官  蕭一弘
上列正本證明與原本無異。
本件不得上訴。
中    華    民    國    97    年    7     月    16    日
                                    書記官


司法院資訊處製作；財團法人民間司法改革基金會備份。
